臺灣苗栗地方法院刑事判決
                                      109年度易字第716號
公  訴  人  臺灣苗栗地方檢察署檢察官
被      告  徐逸名




上列被告因加重竊盜案件，經檢察官提起公訴（109年度偵字第5
230號、109年度偵字第5231號、109年度偵字第5362號、109年度
偵緝字第256號），被告於準備程序中就被訴事實為有罪之陳述
，經本院告以簡式審判之旨並聽取當事人意見後，裁定改行簡式
審判程序，判決如下：
    主  文
徐逸名犯如附表所示之罪，各處如附表所示之刑及沒收。得易科
罰金之罪部分，應執行有期徒刑陸月，如易科罰金，以新臺幣壹
仟元折算壹日。
    犯罪事實及理由
一、本件犯罪事實及證據，除就犯罪事實部分，將附件犯罪事實
    欄一、㈠第1至2行「侵入黃文忠位於苗栗縣○○市○○街00號住
    處地下室內」更正為「至黃文忠位於苗栗縣○○市○○街00號住
    處，趁大門未上鎖之際，侵入屋內並進入地下室內」、附件
    犯罪事實欄一、㈢第2至3行「徒手以不明方式竊取游德鑫所
    有之車牌號碼000-000號普通重型機車」更正為「見游碩呈
    所有、由其父游德鑫使用之車牌號碼000-000號普通重型機
    車停放該處鑰匙未拔，遂發動電門竊取該車」、附件犯罪事
    實欄二、「羅翊軒、游德鑫」刪除，另就證據部分補充「被
    告徐逸名於審理中之自白」外，餘均引用檢察官起訴書之記
    載（如附件）。
二、論罪科刑：
  ㈠按刑法第321條第1項第1款之侵入住宅竊盜罪，其所謂住宅」
    ，乃指人類日常居住之場所而言（最高法院76年台上字第29
    72號判例參照）。復按刑法第321條第1項第1款之侵入住宅
    、建築物竊盜罪，係刑法第306 條無故侵入住宅罪與普通竊
    盜罪之結合犯，而無故侵入住宅係犯普通竊盜罪之加重情形
    ，已結合於所犯加重竊盜之罪質中，自不能於論以加重竊盜
    罪外，更行論以無故侵入住宅罪（最高法院25年上字第492
    號判例、84年度台上字第441號、91年度台上字第4354號、9
    2年度台非字第6號判決意旨參照）。經查，被告就附件犯罪
    事實欄一、㈠所示，係未經告訴人黃文忠許可，擅自侵入其
    住處，屬侵入住宅竊盜無訛，應成立刑法第321條第1項第1
    款之侵入住宅竊盜罪
　㈡核被告就附件犯罪事實欄一、㈠所為，係犯刑法第321條第1 
    項第1款之侵入住宅竊盜罪；就附件犯罪事實欄一、㈡、㈢所
    為，均係犯刑法第320條第1項之竊盜罪。再被告就所犯上開
    3 罪間，犯意各別，行為互殊，應予以分論併罰。
  ㈢被告前因①施用毒品案件，經本院以101年度易字第764號判決
    判處有期徒刑5月確定；②施用毒品案件，經本院以102 年度
    易字第323號判決判處有期徒刑6月確定；③施用毒品案件，
    經本院以102年度苗簡字第915號判決判處有期徒刑6月確定
    ；④竊盜案件，經本院以102年度原易字第10號判決判處有期
    徒刑9月、7月，應執行有期徒刑1年確定；⑤竊盜案件，經本
    院以102年度苗簡字第1103號判決判處有期徒刑5 月確定；⑥
    施用毒品案件，經本院以102年度易字第677號判決判處有期
    徒刑7月確定；⑦竊盜案件，經臺灣臺中地方法院以102年度
    易字第3349號判決判處有期徒刑6月確定；⑧竊盜案件，經本
    院以103年度易字第35號判決判處有期徒刑7月（共2罪），
    應執行有期徒刑1年確定；⑨竊盜案件，經本院以103年度易
    字第137號判決判處有期徒刑8月確定；⑩竊盜案件，經本院
    以103年度易字第352號判決判處有期徒刑6月確定；⑪施用毒
    品案件，經本院以103年度易字第728號判決判處有期徒刑5
    月確定。上開②至⑪案，復經本院以104年度聲字第5號裁定應
    執行有期徒刑5年4月確定，並與上開①案入監接續執行，於1
    07年1月8日假釋付保護管束，於108年3月17日保護管束期滿
    未經撤銷視為執行完畢等情，有臺灣高等法院被告前案紀錄
    表在卷可稽，其於受徒刑執行完畢後5年以內故意再犯本案
    有期徒刑以上之各罪，均為累犯。本院依司法院釋字第775
    號解釋意旨，審酌被告前因犯罪而經徒刑執行完畢後，理應
    產生警惕作用，能因此自我控管，不再觸犯有期徒刑以上之
    罪，然卻故意再犯與前罪（即第④、⑤、⑦、⑧、⑨、⑩案）犯罪
    型態及罪名均類似之本案之各罪，足見被告有其特別惡性，
    且前罪之徒刑執行無成效，對於刑罰之反應力顯然薄弱等一
    切情節，認有必要均依刑法第47條第1項規定加重其刑。
  ㈣爰審酌被告正值青壯，不思以正途賺取金錢，前亦有竊盜前
    科（累犯部分不予重覆評價），仍未知悔改，竊盜他人財物
    ，足見被告法紀觀念淡薄，殊值非難；兼衡被告犯罪後坦承
    犯行，犯罪動機、目的、手段、告訴（被害）人等所受損害
    ，迄今尚未與告訴（被害）人等達成和解或賠償，暨其於審
    理時自陳之智識程度、家庭生活經濟狀況（見本院卷第173
    頁）、告訴（被害）人等對於本案刑度意見（見本院卷第59
    頁）等一切情狀，各量處如附表宣告刑及沒收欄所示之刑，
    並就得易科罰金之罪部分，均諭知易科罰金之折算標準。再
    審酌被告所犯上開各罪均為竊盜罪，侵害之法益類型相同，
    各罪所侵犯者均為財產法益，而非具有不可替代性、不可回
    復性之個人法益，且被告透過各罪所顯示之人格面亦無不同
    ，並考量刑罰邊際效應隨刑期而遞減、行為人所生痛苦程度
    隨刑期而遞增之情形及行為人復歸社會之可能性等情，對被
    告所犯各罪為整體之非難評價後，就得易科罰金之罪部分定
    其應執行之刑如主文所示，並諭知易科罰金之折算標準。
三、沒收部分：
  ㈠按犯罪所得，屬於犯罪行為人者，沒收之。但有特別規定者
    ，依其規定；前2項之沒收，於全部或一部不能沒收或不宜
    執行沒收時，追徵其價額；犯罪所得已實際合法發還被害人
    者，不予宣告沒收或追徵，刑法第38條之1第1項、第3 項、
    第5項分別定有明文。
  ㈡被告就附件犯罪事實欄一、㈠所示竊盜所得之電鑽1支；附件
    犯罪事實欄一、㈡所示竊盜所得之汽車輪胎（含輪框）4個，
    均尚未扣案，亦未實際發還告訴人黃文忠、被害人羅翊軒，
    自均屬被告因犯罪所獲得之財物，應均依刑法第38條之1第1
    項前段、第3項規定，諭知沒收，於全部或一部不能沒收或
    不宜執行沒收時，追徵其價額。
  ㈢至被告就附件犯罪事實欄一、㈢所示竊盜所得之車牌號碼000-
    000號普通重型機車，業已合法發還被害人游德鑫，有贓物
    認領保管單1份在卷可佐（見偵5362卷第85頁），依刑法第3
    8條之1第5項規定，爰不予宣告沒收或追徵。
　㈣又上開宣告多數沒收者，依刑法第40條之2第1項規定，併執
    行之。
據上論斷，應依刑事訴訟法第273條之1第1項、第299條第1項前
段、第310條之2、第452條第2項，刑法第320條第1項、第321條
第1項第1款、第47條第1項、第41條第1項前段、第51條第5款、
第38條之1第1項前段、第3項、第40條之2第1項，刑法施行法第1
條之1第1項，判決如主文。
本案經檢察官蕭慶賢提起公訴、檢察官簡泰宇到庭執行職務。
中　　華　　民　　國　110 　　年　　8 　　月　　16　　日
                  刑事第一庭  法　官　許文棋
以上正本證明與原本無異。　　　　　　　　　　　　　　　　如不服本判決應於收受判決後20日內向本院提出上訴書狀，並應敘述具體理由。其未敘述上訴理由者，應於上訴期間屆滿後20日內向本院補提理由書(均須按他造當事人之人數附繕本)「切勿逕送上級法院」。告訴人或被害人如對本判決不服者，應具備理由請求檢察官上訴，其上訴期間之計算係以檢察官收受判決正本之。
                              書記官　周曉羚
中　　華　　民　　國　　110 　年　　8 　　月　　16　　日
附錄本判決論罪科刑之法條：
中華民國刑法第320條：
意圖為自己或第三人不法之所有，而竊取他人之動產者，為竊盜
罪，處5 年以下有期徒刑、拘役或50萬元以下罰金。
意圖為自己或第三人不法之利益，而竊佔他人之不動產者，依前
項之規定處斷。
前二項之未遂犯罰之。
中華民國刑法第321條
犯前條第 1 項、第 2 項之罪而有下列情形之一者，處 6 月以
上 5 年以下有期徒刑，得併科 50 萬元以下罰金：
一、侵入住宅或有人居住之建築物、船艦或隱匿其內而犯之。
二、毀越門窗、牆垣或其他安全設備而犯之。
三、攜帶兇器而犯之。
四、結夥三人以上而犯之。
五、乘火災、水災或其他災害之際而犯之。
六、在車站、港埠、航空站或其他供水、陸、空公眾運輸之舟、
    車、航空機內而犯之。
前項之未遂犯罰之。
附表：
編號 犯罪事實 宣告刑及沒收  一 附件犯罪事實欄一、㈠ 徐逸名犯侵入住宅竊盜罪，累犯，處有期徒刑柒月。未扣案之犯罪所得電鑽壹支沒收，於全部或一部不能沒收或不宜執行沒收時，追徵其價額。  二 附件犯罪事實欄一、㈡ 徐逸名犯竊盜罪，累犯，處有期徒刑參月，如易科罰金，以新臺幣壹仟元折算壹日。未扣案之犯罪所得汽車輪胎（含輪框）肆個均沒收，於全部或一部不能沒收或不宜執行沒收時，追徵其價額。  三 附件犯罪事實欄一、㈢ 徐逸名犯竊盜罪，累犯，處有期徒刑肆月，如易科罰金，以新臺幣壹仟元折算壹日。